

CONTATO

- +55 22 99763-7177
- ✓ leticiatavares@ufrj.dcc.br
- Copacabana, Rio de Janeiro
- in <u>leticia-tavares-lts</u>
- https://leticiatavares.netlify.app/

EDUCAÇÃO

2019 - Presente UNIVERSIDADE FEDERAL DO RIO DE JANEIRO (UFRJ) ∉ Bacharelado em Ciência da Computação

2014 - 2016 INSTITUTO FEDERAL FLUMINENSE (IFF) [∂] Técnico em Edificações

IDIOMAS

- Português (Nativo)
- Inglês (Avançado)
- Espanhol (Básico)

HABILIDADES INTERPESSOAIS

- Pensamento Crítico
- Resolução de Problemas
- Gestão do Tempo
- Atenção aos Detalhes
- Adaptabilidade
- Colaboração
- Comunicação
- Resiliência

LETÍCIA TAVARES

Cientista de Dados

PERFIL

Cientista de dados com mentalidade analítica e histórico comprovado de aproveitamento de modelagem estatística, algoritmos de aprendizado de máquina e técnicas de visualização de dados para extrair insights e impulsionar a tomada de decisões informadas. Hábil no processamento, manipulação e análise de conjuntos de dados. Proficiente em linguagens de programação como Python, R e SQL, com experiência prática em organização de dados, engenharia de recursos e implantação de modelos. Apaixonada pelo aprendizado contínuo das tecnologias emergentes na área de ciência de dados.

EXPERIÊNCIA PROFISSIONAL

2023 - 2024 | Brasil

Desenvolvedora

IBM *⊗*

- Trabalhei no **desenvolvimento do E-config Cloud**, um aplicativo baseado em *web* que revolucionou a forma como os clientes interagem e solicitam *hardwares* e *softwares* da IBM.
- Desenvolvi **utilizando a linguagem CML**, uma linguagem proprietária da IBM baseada em princípios de **orientação a objetos**.
- Fui responsável por **realizar testes do E-config Cloud**, conduzindo uma combinação de **testes manuais e automatizados** para garantir a qualidade e confiabilidade da aplicação.
- Utilizei Java para desenvolver scripts de testes automatizados, garantindo uma cobertura de testes abrangente e eficiente.

2022 - 2023 | Brasil

Cientista de Dados

IBM ∂

- Conduzi uma exploração abrangente de fontes de dados para um sistema de detecção de fraudes, buscando identificar informações pertinentes para a construção de um sistema de detecção de possíveis tentativas de fraude ou falta de pagamento de seguro saúde contratado para os funcionários de uma empresa.
- Criei algoritmos de Web Scraping para navegar em diversos sites e plataformas, coletando informações específicas sobre os CNPJs das empresas e seus respectivos proprietários.
- **Integrei o sistema com APIs** de fontes de dados disponíveis para garantir a coleta abrangente e atualizada de dados.
- **Desenvolvi** *dashboards* para fornecer insights abrangentes sobre atividades e padrões de fraude potenciais.
- Conduzi análises preditivas para identificar grupos de alto risco e padrões indicativos de possíveis tentativas de fraude dentro de sinistros de seguro ou comportamento de segurados.



+55 22 99763-7177

☑ leticiatavares@ufrj.dcc.br

https://leticiatavaresds.github.io

2021 - 2022 | Brasil

Cientista de Dados - Estagiária

IBM 6

- Trabalhei em um **projeto de seguros de saúde**, com **foco na criação de um banco de dados** abrangente que abriga extensos conjuntos de dados relativos aos históricos médicos dos segurados.
- Colaborei com **equipes multidisciplinares**, incluindo médicos, analistas de dados e especialistas em seguros.
- Desempenhei um papel fundamental na definição de métricas essenciais relacionadas aos custos de saúde e uso de serviços médicos.
- Desenvolvi painéis personalizados que ofereciam insights sobre os padrões de uso dos segurados.
- Conduzi análises preditivas para identificar grupos de alto risco propensos a incorrer em custos médicos substanciais.
- Participei de todas as fases do desenvolvimento dos modelos de aprendizado de máquina.

2020 - 2021 | Brasil

Engenheira de Dados - Estagiária

VISAGIO *∂*

- Participei de um projeto centrado em engenharia de dados e consultoria.
- Desenvolvi automações para extração de dados em Python.
- Trabalhei em **estreita colaboração com o cliente**, obtendo insights sobre suas necessidades e requisitos específicos.
- Desenvolvi soluções para extração de dados do SAP, garantindo integridade e qualidade.
- Utilizei Python e SAP como ferramentas primárias para desenvolvimento de soluções.
- Participei ativamente no processamento e transformação de dados para prepará-los para integração com o banco de dados do site da empresa cliente.

EXPERIÊNCIA ACADÊMICA

2022 - 2023 | Brasil

Cientista de Dados

COPPEAD ∂

- Desenvolvi ferramentas de *Web Scraping* utilizando a **linguagem** R para coletar um grande volume de dados constituídos de avaliações de cursos feitas pela CAPES, disponíveis na plataforma Sucupira.
- Participei ativamente da criação de um banco de dados robusto projetado para armazenar e organizar as informações coletadas.
- Preparei os dados para a construção de um modelo de Aprendizado de Máquina com o objetivo de melhorar a precisão das avaliações de cursos na UFRJ.

HABILIDADES

Aprendizado de Máquina ————————————————————————————————————	Análise de Dados Google Analytics;		
Temporais; Deep Learning;	Visualização de Dados		
Bibliotecas Python —————	Google Data Studio; Power BI; Tableau;		
Numpy; Pandas; Matplotlib; Seaborn;	Versionamento de Código		
Análise Estatística	Computação em Muvem		
Teste de Hipóteses; Teste A/B; Análise Descritiva;	Google BigQuery; Google Cloud Storage;		

- +55 22 99763-7177
- **✓** leticiatavares@ufrj.dcc.br
- https://leticiatavaresds.github.io

LINGUAGENS

Python	С	
SQL	HTML	
R	CSS	
Java	JavaScript	

PRÊMIOS E RECONHECIMENTOS



2012 | Brasil

Menção Honrosa

OBMEP (Olimpíada Brasileira de Matemática das Escolas Públicas) 🔗

2011 | Brasil Medalha de Bronze

OBMEP (Olimpíada Brasileira de Matemática das Escolas Públicas) &

2012 e 2014 | Brasil

Medalha de Prata

OBMEP (Olimpíada Brasileira de Matemática das Escolas Públicas) 🔗



2013 | Brasil

Medalha de Ouro

OBMEP (Olimpíada Brasileira de Matemática das Escolas Públicas) &

CERTIFICADOS

- IBM Agile Explorer

 Ø
- Data Science Foundations Level 1 &
- Data Science Foundations Level 2 &
- Big Data Foundations Level 1 ⊗
- Data Science Tools

 Ø
- Getting and Cleaning Data ₽
- The Data Scientist's Toolbox
- Data Science Methodologies ℰ
- ETL and Data Pipelines with Shell, Airflow and Kafka ₽
- Data Warehousing and BI Analytics Essentials &
- Databases and SQL for Data Science with Python &
- R Programming

 Ø
- Especialização: BI Foundations with SQL, ETL and Data Warehousing ₽